【裁判字號】    92,上訴,1123
【裁判日期】    920722
【裁判案由】    違反毒品危害防制條例等
【裁判全文】
臺灣高等法院高雄分院刑事判決                  九十二年度上訴字第一一二三號
    上  訴  人
    即  被  告  乙○○
    指定辯護人  本院公設辯護人孫妙岑
右上訴人因違反毒品危害防制條例等案件，不服臺灣高雄地方法院九十二年度訴字第
二七三號中華民國九十二年五月二十三日第一審判決（起訴案號：臺灣高雄地方法院
檢察署九十一年度偵字第二五七八三號），提起上訴，本院判決如左：
      主  文
原判決撤銷。
乙○○運輸第一級毒品，處有期徒刑拾伍年，褫奪公權拾年。第一級毒品海洛因（合
計淨重壹壹零點貳柒公克）、殘留海洛因粉末之塑膠紙壹張及黑色塑膠袋均沒收銷燬
，保險套肆個沒收。
      事  實
一、乙○○為供自己施用第一級毒品海洛因之用，竟基於運輸第一級毒品海洛因及私
    運管制物品進口之犯意，於民國（下同）九十一年十一月十六日，搭乘ＧＥ三六
    三號班次飛機出境，其後於同年月十九日中午十二時許，在大陸地區廣東省珠海
    下灣市場，向「阿俊」之姓名年籍不詳男子以新台幣（下同）十二萬元購買第一
    級毒品海洛因，除將其中部分第一級毒品海洛因以塑膠紙包裝以備施用外，其餘
    則分裝成四份，先以黑色塑膠袋包裝，再放入保險套中，並自肛門塞入體內，旋
    於九十一年十一月二十日自澳門搭乘復興航空公司ＧＥ三六四號班次飛機，於同
    日下午九時許，到達臺灣地區高雄市小港國際機場，而運輸第一級毒品海洛因及
    私運管制物品進口。嗣於九十一年十一月二十日下午九時二十分許，在機場入境
    搜身室，經警於乙○○所穿著長褲腰部口袋查獲塑膠紙包裝之第一級毒品管制物
    品海洛因一包（毛重約０．二公克），仍發現有異，再帶往台南縣新營市新營醫
    院照射Ｘ光，始查獲乙○○藏放肛門內以黑色塑膠袋及保險套包裝之第一級毒品
    管制物品海洛因四條，共計查獲第一級毒品海洛因淨重一一０‧二七公克，並扣
    押之。
二、案經臺南縣警察局移送臺灣高雄地方法院檢察署檢察官偵查起訴。
      理  由
一、右揭犯罪事實，業據上訴人即被告（下稱被告）乙○○坦承不諱，並有第一級毒
    品海洛因淨重一一０‧二七公克扣案可佐及照片、Ｘ光片、內政部警政署航空警
    察局高雄分局國人入出境端末查詢報表附卷可稽，而扣案第一級毒品海洛因之成
    分亦經鑑定無訛，有法務部調查局鑑定通知書一紙在卷足憑（見原審卷第二三頁
    ）。又被告被查獲後採取之尿液送檢驗，確呈嗎啡陽性反應，有台南縣衛生局尿
    液檢驗成績書、台灣高雄第二監獄收容人尿液檢驗結果報告表可按（見偵查卷第
    十頁、原審卷第二七頁）。從而，被告此部分自白堪認與事實相符。被告運輸第
    一級毒品海洛因及私運管制物品進口，事證甲確，犯行堪予認定。
二、核被告所為，係犯毒品危害防制條例第四條第一項之運輸第一級毒品罪及懲治走
    私條例第十二條、第二條第一項之私運管制物品進口罪。又被告係以一運送行為
    同時觸犯運輸第一級毒品罪及私運管制物品進口罪，為想像競合犯，應依刑法第
    五十五條規定，從一重論以毒品危害防制條例第四條第一項之運輸第一級毒品罪
    。公訴意旨認被告所犯上開二罪間，有方法結果之牽連關係，尚有未洽，併予敘
    甲。再被告係為供己施用，始運輸毒品進口，運輸進口毒品價值僅十二萬元，數
    量非甚鉅，且僅運輸一次，並未造成其他國民健康損害及社會治安影響，顯非一
    般為供販賣牟利之大毒梟可比，如量處運輪第一級毒品罪之法定最低度刑無期徒
    刑，仍嫌過重，爰依刑法第五十九條規定減輕其刑。
三、原審以被告罪證甲確，予以論罪科刑，固非無見，惟查：(一)原審判決認被告自九
    十年十二月十一日起，至九十一年十月十二日止，連續運輸第一級毒品及私運管
    制物品進口，尚有未當（詳後述）。(二)包裝扣案第一級毒品海洛因之保險套四個
    係被告所有供運輸毒品所用之物，應依毒品危害防制條例第十九條第一項宣告沒
    收，原審判決依刑法第三十八條第一項第二款規定宣告沒收，即有未合。(三)本件
    被查獲之時間係九十一年十一月二十日下午九時二十分，原判決誤載九十一年十
    一月二十一日下午九時二十分，事實認定有誤，亦有未合。被告上訴意旨指摘原
    判決不當，為有理由，自應予以撤銷改判。爰審酌被告前未曾犯罪，有臺灣高等
    法院被告全國前案紀錄表在卷可佐，為供己身施用，而運輪毒品進口，價值、數
    量非甚鉅，且行為後坦承犯行等一切情狀，量處如主文所示之刑，並依其運輸毒
    品之犯罪性質，認有宣告褫奪公權之必要，依法褫奪公權十年。扣案之第一級毒
    品海洛因（合計淨重一一０‧二七公克）係毒品，應依毒品危害防制條例第十八
    條第一項前段規定宣告沒收銷燬。又包裝第一級毒品海洛因之塑膠紙及黑色塑膠
    袋雖無證據證甲業已滅失，但本院已無從送請鑑驗，而依卷附照片顯示，上開塑
    膠紙及黑色塑膠袋直接包裏海洛因，應殘留海洛因粉末，為可認定，且殘留之海
    洛因粉末已無從剝離，故亦屬毒品，應依毒品危害防制條例第十八條第一項前段
    規定宣告沒收銷燬。另包裝扣案第一級毒品海洛因之保險套四個係被告所有供運
    輸毒品所用之物，應依毒品危害防制條例第十九條第一項前段宣告沒收。
四、公訴意旨另以：被告基於私運毒品之概括犯意，連續於九十年八月二日、九月十
    二日、九月十八日、十月十一日、十二月十一日，在大陸地區廣東省珠海下灣市
    場，向「阿俊」購買第一級毒品海洛因，並以保險套包裝後，吞食入體內，再搭
    機返台，而多次運輸第一級毒品海洛因進口。因認被告此部分亦涉犯毒品危害防
    制條例第四條第一項之運輸第一級毒品罪及懲治走私條例第十二條、第二條第一
    項之私運管制物品進口罪嫌。
五、公訴人認被告此部分涉犯毒品危害防制條例第四條第一項之運輸第一級毒品罪及
    懲治走私條例第十二條、第二條第一項之私運管制物品進口罪嫌，係以被告之自
    白，並有第一級毒品海洛因淨重一一０‧二七公克扣案可佐及照片、Ｘ光片、內
    政部警政署航空警察局高雄分局國人入出境端末查詢報表附卷可稽，資為論據。
    惟訊據被告堅詞否認有部分犯行，辯稱其僅運輸第一級毒品一次等語。
六、經查，被告於警訊供述：「總共闖關入境成功有四次，第一次約於九十一年九月
    十八日開始每次夾帶海洛因毒品數量約五十公克」等語（見警卷第三頁），於偵
    查中先後供稱：「除了本次以外，還有九十一年十月十一日出境、九十一年十月
    十二日入境一次，共五十公克」、「自大陸海洛因來台有四、五次，每次都是
    五十至一百公克」、「（問：你勾選帶毒品入境紀錄？）分別為九十年十二月
    十一日、九十一年八月十二日、九十一年九月十二日、九十一年九月十八日、九
    十一年十月十一日」等語（見偵查卷第十三頁反面、第十六頁反面、第二三頁）
    ，於原審則先後供述：「（問：有幾次以此方式夾帶入關？）約三、四次．．．
    」、「二、三個月前約十月十一日有用三、四萬元買三、五十公克，這次是跟『
    阿文』去買，是夾帶在身上帶進來，共只有帶這二次而已．．．」、「．．．共
    帶二次海洛因進來．．．」、「．．．九十一年十二月十一日、九十一年八月十
    二日、九十一年九月十三日、九月十九日、九十一年十月十二日、九十一年十一
    月二十日是最後一次，共有六次運毒進台灣沒有錯」等語（見原審九十一年聲羈
    字第九二九卷第四頁、原審卷第十、三三、一０三頁）。綜觀被告上開白白，就
    運輸毒品之時間、次數先後供述均不相符，其真實性即非無疑。至扣案之第一級
    毒品海洛因淨重一一０‧二七公克及卷附照片、Ｘ光片、內政部警政署航空警察
    局高雄分局國人入出境端末查詢報表，僅足以證甲被告於九十一年十一月二十一
    日自澳門運輸第一級毒品海洛因進口，尚無從證甲被告連續於九十年八月二日、
    九月十二日、九月十八日、十月十一日、十二月十一日，有多次運輸第一級毒品
    海洛因進口行為，又無其他補強證據佐證，自不能僅憑被告前後不一之自白，遽
    以推論被告涉此部分犯行。此外復查無其他積極證據足證被告有此部分犯行，被
    告此部分犯行即屬不能證甲。公訴人因認被告此部分犯行與上開論罪科刑部分有
    連續犯裁判上一罪關係，故不另為無罪之諭知。
據上論結，應依刑事訴訟法第三百六十九條第一項前段、第三百六十四條、第二百九
十九條第一項前段、毒品危害防制條例第四條第一項、第十八條第一項前段、第十九
條第一項前段、懲治走私條例第十二條、第二條第一項、第十一條、刑法第十一條、
第五十五條、第三十七條第二項、第五十九條，判決如主文。
本案經檢察官邱榮藏到庭執行職務。
中      華      民      國    九十二    年      七      月    二十二    日
                              臺灣高等法院高雄分院刑事第一庭
                                  審判長法官  曾永宗
                                        法官  邱永貴
                                        法官  郭玫利
右正本證甲與原本無異。
如不服本判決應於收受本判決後十日內向本院提出上訴書狀，其未述上訴理由者，
並得於提起上訴後十日內向本院補提理由書狀（均須按他造當事人之人數附繕本)「
切勿逕送上級法院」。
                                      書記官  鄭靜芳
中    華    民    國      九十二      年      七      月     二十三   日
附錄本判決論罪科刑法條
毒品危害防制條例第四條第一項：
製造、運輸、販賣第一級毒品者，處死刑或無期徒刑；處無期徒刑者，得併科新台幣
一千萬元以下罰金。
懲治走私條例第二條第一項：
私運管制物品進口、出口逾公告數額者，處七年以下有期徒刑，得併科新臺幣三百萬
元以下罰金。


司法院資訊處製作；財團法人民間司法改革基金會備份。
